臺灣臺南地方法院刑事判決　　　　　　　100年度訴字第245號
公　訴　人　臺灣臺南地方法院檢察署檢察官
被　　　告　薛加發
上列被告因違反毒品危害防制條例案件，經檢察官提起公訴（10
0年度毒偵字第36號、100年度偵字第703號），被告於準備程序
期日就被訴事實為有罪陳述，本院合議庭裁定由受命法官獨任進
行簡式審判程序，判決如下：
    主  文
薛加發持有第二級毒品，累犯，處有期徒刑參月，如易科罰金，
以新台幣壹仟元折算壹日，扣案甲基安非他命壹小包（驗餘淨重
零點參玖捌公克）沒收銷燬；又施用第一級毒品，累犯，處有期
徒刑柒月，扣案粉塊狀海洛因共拾包（合計驗餘淨重為玖點肆參
公克）、粉末狀海洛因共貳包（合計驗餘淨重伍點玖捌公克）沒
收銷燬，磅秤壹臺、分裝袋壹個均沒收；又施用第二級毒品，累
犯，處有期徒刑肆月，如易科罰金，以新台幣壹仟元折算壹日，
扣案甲基安非他命壹小包（重零點肆玖公克）沒收銷燬。應執行
有期徒刑壹年貳月，扣案甲基安非他命壹小包（驗餘淨重零點參
玖捌公克）、粉塊狀海洛因共拾包（合計驗餘淨重為玖點肆參公
克）、粉末狀海洛因共貳包（合計驗餘淨重伍點玖捌公克）及甲
基安非他命壹小包（重零點肆玖公克）均沒收銷燬，磅秤壹臺、
分裝袋壹個均沒收。
    事實及理由
一、犯罪事實：薛加發於民國89年間，因違反槍砲彈藥刀械管制
    條例、殺人未遂及違反毒品危害防制條例案件，經本院以89
     年度訴字第 24 號、89 年度訴字第 87 號及臺灣高雄地方
    法院以 89 年度訴字第 374 號分別判處有期徒刑 1 年 2月
    、罰金新臺幣（下同） 200000 元、5 年 10 月、7 月確定
    ，經定應執行刑為有期徒刑 7 年 2 月、罰金 200000元，
    而有期徒刑部分甫於 96 年 7 月 4 日執行完畢。又於98
    年間，因施用毒品案件，經觀察、勒戒後，認有繼續施用毒
    品傾向，經臺灣高雄地方法院以 97 年度審毒聲字第1693
    號裁定送觀察、勒戒後，認有繼續施用毒品之傾向，由該院
    以 98 年度審毒聲字第 378 號裁定令入戒治處所施以強制
    戒治，嗣認無繼續強制戒治之必要，於 99 年 1 月15 日停
    止戒治而出所，併付保護管束，甫於 99 年 4 月 8日因保
    護管束期滿未經撤銷而強制戒治執行完畢，經臺灣高雄地方
    法院檢察署檢察官以 99 年度戒毒偵字第 25 號為不起訴處
    分確定。詎猶不知悛悔，竟分別為下列犯行：(一)其明知甲基
    安非他命係毒品危害防制條例所規定之第二級毒品，不得非
    法持有，竟基於持有第二級毒品甲基安非他命之犯意，於 9
    9 年 8 月 5 日中午 12 時許，在高雄縣湖內鄉東方工專附
    近，以 2000 元之代價，向姓名年籍不詳綽號「老芋子」之
    成年男子購得甲基安非他命 1 小包後持有之，未及施用，
    即於同日晚上 7 時 5 分許，在臺南市○○區○○街349 號
    附近，經警方盤查臨檢，始查獲上情，並扣得其所有，供己
    施用之甲基安非他命 1 小包（驗餘淨重 0.398 公克）。(二)
    又基於施用甲基安非他命之犯意，於 99 年 12 月 9日上午
     9、10 時許，在其位於臺南市○○區○○路 3 段336 之 l
     號 2 樓居處，以火燒烤放置在玻璃球內之甲基安非他命，
    吸食所產生之煙霧的方式，施用甲基安非他命。施用完甲基
    安非他命後，隨即另行起意，基於施用第一級毒品海洛因之
    犯意，於同日上午 9、10 時許，在上開居處，將海洛因置
    入香菸內，並以火燒烤吸食之方式，施用海洛因。嗣於 99
    年 12 月 9 日，警方持本院法官所核發之搜索票至上開居
    處執行搜索，並扣得其與林銘清（由檢察官另案偵辦中）共
    有之粉塊狀海洛因共 10 包（合計驗餘淨重為 9.43 公克）
    、粉末狀海洛因共 2 包（合計驗餘淨重 5.98 公克）及其
    所有之甲基安非他命 l 小包（毛重 0.49 公克）、磅秤 l
    臺、分裝袋 1 個，且經其同意後採尿送驗，確呈安非他命
    類、甲基安非他命及鴉片類、可待因、嗎啡陽性反應，始查
    獲上情。案經臺灣臺南地方法院檢察署檢察官自動檢舉偵辦
    起訴及臺南市警察局（現改制為臺南市政府警察局）報告請
    臺灣臺南地方法院檢察署檢察官偵查起訴。
二、本件係經被告薛加發於準備程序為有罪之表示，而經本院合
    議庭裁定由受命法官獨任以簡式審判程序加以審理，依刑事
    訴訟法第273條之2、第159條第2項之規定，不適用傳聞法則
    有關限制證據能力之相關規定；並得依同法第310條之2準用
    第454條之規定製作略式判決書（僅記載「證據名稱」），
    合先敘明。
三、證據名稱：
(一)、被告薛加發於警詢、偵查及本院審理時之自白。
(二)、卷附臺南市警察局第二分局（現改制為臺南市政府警察局第
    二分局）扣押筆錄、扣押物品目錄表各1紙。
(三)、扣案之甲基安非他命1小包（驗餘淨重0.398公克）暨照片、
    高雄市立凱旋醫院99年12月9日出具之濫用藥物成品檢驗鑑
    定書各1紙。
(四)、卷附臺南市警察局（現改制為臺南市政府警察局）搜索扣押
    筆錄、扣押物品目錄表暨現場、扣案物品及檢驗照片共6張
    。
(五)、卷附毒品初步檢驗報告單、法務部調查局濫用藥物實驗室
    100年1月11日調科壹字第10023002010號鑑定書各1紙。
(六)、卷附台南市政府警察局刑事警察大隊查獲毒品案件嫌犯姓名
    與尿液編號對照表、長榮大學99年12月17日出具之確定報告
    各1紙。
(七)、扣案粉塊狀海洛因共10包（合計驗餘淨重為9.43公克）、粉
    末狀海洛因共2包（合計驗餘淨重5.98公克）及甲基安非他
    命l小包（毛重0.4 9公克）、磅秤l臺、分裝袋1個。
(八)、卷附台灣高等法院被告前案紀錄表1份。
四、論罪：查海洛因屬毒品危害防制條例第2條第2項第1款所列
    之第1級毒品，安非他命屬同法第2條第2項第2款所列之第2
    級毒品，故犯罪事實(一)部分，核被告所為，係犯毒品危害防
    制條例第11條第2項之持有第二級毒品甲基安非他命罪，而
    犯罪事實(二)部分，核被告所為，係犯同法第10條第1項之施
    用第1級毒品罪及同條第2項之施用第2級毒品罪。又犯罪事
    實(二)部分，被告持有毒品之低度行為應為施用毒品之高度行
    為所吸收，不另論罪。且犯罪事實(二)中，被告所犯上開2罪
    間，犯意個別、行為互殊，應予分論併罰。而被告所犯犯罪
    事實(一)及犯罪事實(二)間，犯意個別、行為互殊，亦應予分論
    併罰。又被告有事實欄所載之犯罪科刑及執行完畢之事實，
    有臺灣高等法院被告前案紀錄表在卷可稽，其於執行完畢後
    5年內故意再犯本件有期徒刑以上之罪，為累犯，均應依刑
    法第47條第1項規定加重其刑。爰審酌被告持有毒品數量稍
    多，且前已有施用毒品前科並歷經觀察勒戒、強制戒治過程
    ，猶未能深切體認毒品危害己身之鉅，及早謀求脫離毒害之
    道，反而於出監出所後伺機再犯，未見有何警惕及悔意，自
    有使其接受相當時期監禁處遇以教化性情之必要，惟其犯罪
    後均坦承犯行，犯後態度良好，且施用毒品固戕害個人健康
    ，然未侵害他人權益、犯罪手段平和等一切情狀，分別量處
    如主文所示之刑，並定其應執行之刑。扣案之甲基安非他命
    1小包（驗餘淨重0.398公克）【犯罪事實(一)部分】、粉塊狀
    海洛因共10包（合計驗餘淨重為9.43公克）、粉末狀海洛因
    共2包（合計驗餘淨重5.98公克）及甲基安非他命l小包（毛
    重0.49公克）【犯罪事實(二)部分】分別為第一、二級毒品，
    應依毒品危害防制條例第18條第1項前段之規定，沒收銷燬
    。扣案之磅秤 1 台及分裝袋 1 個，惟被告所有供其施用海
    洛因時分裝所用之物，元一行法第 38 條第 1 項第 2 款之
    規定宣告沒收。
五、依刑事訴訟法第299條第1項前段、第273條之1第1項、第310
    條之2、第454條第1項，毒品危害防制條例第10條第1項、第
    2項、第11條第2項、第18條第1項前段，刑法第11條前段、
    第 47 條第 1 項前段、第 38 條第 1 項第 2 款、第 51
    條第 5 款，判決如主文。
本案經檢察官許華偉到庭執行職務。
中    華    民    國   100    年    4     月    29    日
                        刑事第四庭  法  官   高如宜
以上正本證明與原本無異。
如不服本判決應於收受本判決後10日內向本院提出上訴書狀，並
應敘述具體理由。其未敘述上訴理由者，應於上訴期間屆滿後20
日內向本院補提理由書狀（均須按他造當事人之人數附繕本）「
切勿逕送上級法院」。
                                    書記官   陳慧玲
中    華    民    國   100    年    4     月    29    日
附錄本件論罪科刑法條：
毒品危害防制條例第10條
施用第一級毒品者，處 6 月以上 5 年以下有期徒刑。
施用第二級毒品者，處 3 年以下有期徒刑。
毒品危害防制條例第11條第2項
持有第二級毒品者，處2年以下有期徒刑、拘役或新臺幣3萬元以
下罰金。